臺灣嘉義地方法院行政訴訟判決
109年度交字第89號
原      告  李守豐  

被      告  交通部公路總局嘉義區監理所

代  表  人  李輝宏  
訴訟代理人  黃至悅  
上列當事人間交通裁決事件，原告不服被告民國109年11月27日
嘉監裁字第70-L0000000、109年11月27日嘉監裁字第70-L000000
0號裁決，提起行政訴訟，本院判決如下：
　　主  文
原告之訴駁回。
訴訟費用新臺幣參佰元由原告負擔。
    理  由
壹、程序部分：
一、原告起訴時，訴之聲明第一項為原處分撤銷，所記載欲撤銷
    之裁決書為被告所發給之民國109年11月12日嘉監義裁字第1
    090268959號裁決書，並檢附被告因原告申訴所發給之嘉監
    企字第1090268959號函文（下稱甲函文）。後經本院命補正
    ，原告檢附被告109年11月27日所開立之嘉監裁字第70-L000
    00000號函，及70-L00000000號裁決書。原告起訴時誤將非
    屬行政處分之甲函文誤為行政處分起訴，並且字號記載錯誤
    ，然經本院裁定命補正後，其未更正其訴之聲明，業已不符
    合本院補正裁定所命其補正之事項，且其所補正裁決書亦未
    檢附繕本，但其所檢附2張裁決書與甲函文其所申訴之內容
    相同，可認原告係欲撤銷該2份裁決書，是以，本院仍為實
    體判決。
二、本件係因原告違反道路交通管理處罰條例第45條第1項第3款
    、第42條之規定，不服被告民國109年11月27日嘉監義裁字
　　第70-L0000000、109年11月27日嘉監義裁字第70-L0000000
　　號裁決，提起行政訴訟，經核屬於行政訴訟法第237條之1第
    1項第1款規定之交通裁決事件，自應依行政訴訟法第2編第
    3章規定之交通裁決事件訴訟程序；且本件事證明確，本院
    爰依同法第237條之7規定，不經言詞辯論，逕為判決，合先
    敘明。
貳、實體部分：
一、事實概要：
㈠、原告駕駛車牌號碼0000-00號自用小客車（下稱系爭車輛）
    ，於109年8月18日上午11時許，在嘉義縣○○鄉○○路000
    號前（下稱系爭甲路段），因有不依規定駛入來車道之違規
    行為，經嘉義縣警察局民雄分局認有前揭違規行為，遂以
    L0000000號舉發違反道路交通管理事件通知單（下稱系爭甲
    舉發通知單）舉發，記載應到案日期為109年12月13日，並
    移送被告處理。
㈡、另於同日，原告駕駛系爭車輛，於109 年8月18日上午11時1
    分許，在嘉義縣新港鄉公所後方往嘉民路段（下稱系爭乙路
    段）時，因有汽車駕駛人未依規定使用方向燈之違規行為，
    經嘉義縣警察局民雄分局認有前揭違規行為，遂以L0000000
    號舉發違反道路交通管理事件通知單（下稱系爭乙舉發通知
    單）舉發，記載應到案日期為109年12月13日，並移送被告
    處理。
㈢、前揭2張舉發通知單，被告於109年11月27日依道路交通管理
    處罰條例第45條第1項第3款之規定，以嘉監裁字第70-L51
    000000號裁決書，裁處原告罰鍰新臺幣（下同）900元，並
    記違規點數1點（下稱甲處分）、另再依同法第42條之規定
    再開立嘉監裁字第70-L00000000號裁決書，裁處原告罰鍰1,
    200元（下稱乙處分）。原告不服，遂針對原處分提起本件
    行政訴訟。
二、原告起訴主張：
㈠、第L00000000號違規單：原告認由北往南左轉進入鄉公所，
    一定會跨越分向限制線。
㈡、第L00000000號違規單：原告認該車方向燈未閃爍，係因該
    影片錄影角度所致，俟錄到時已熄滅。
㈢、並聲明：
１、原處分均撤銷。
２、訴訟費用由被告負擔。
三、被告答辯略以：
㈠、本案原告於109年9月23日向本所提出陳述並檢附舉發單及照
    片影本，經嘉義縣警察局民雄分局109年10月19日嘉民警五
    字第1090029970號函復查證表示舉發尚無不當。
㈡、依檔名「L00000000採證影片」採證光碟所示，原告確有跨
    越雙黃線（分向限制線）逆向行駛行為並駛入來車道之情形
    。另查新港鄉中山路前的分向限制線為整段劃設，惟仍設有
    允許車輛迴轉路段，亦即該車進入鄉公所前，在未劃設分向
    限制線處，仍有足夠的空間供該車駛入該公所。
㈢、依檔名「L00000000採證影片」採證光碟所示，該車在畫面
    時間2020/8/18 11:01:12右轉方向燈亮。11:01:14該車由新
    港鄉鄉公所後方右轉尚未轉至嘉民路段時，即未完成變換車
    道前，方向燈已熄滅。直至11:01:17影片結束，方向燈均未
    再有閃爍作動，確有違反道路交通管理處罰條例第42條之事
    實。
㈣、原告違規逆向跨越分向限制線及使用方向燈時間不足，難使
    周遭人車預知其動向，易使其兩側車輛閃避不及造成車輛追
    撞、擦撞等交通事故，足以影響或危及其他用路人之行車安
    全，是本所據此裁罰，於法並無不合。
㈤、並聲明：
１、原告之訴駁回。
２、訴訟費用由原告負擔。
四、本院之判斷：
㈠、按汽車駕駛人，爭道行駛有下列情形之一者，處600元以上1,
    800元以下罰鍰：…３、不依規定駛入來車道；汽車駕駛人有
    下列各款所列條款之一者，除依原條款處罰鍰外，並予記點
    ：１、有第33條第1項、第2項、第38條第1項、第40條、第45
    條、第47條第1款至第3款、第48條、第49條或第60條第1項
    、第2項第1款、第2款情形之一者，各記違規點數一點。道
    路交通管理處罰條例第45條第1項第3款、第63條第1項第1款
    分別定有明文。另按汽車駕駛人，不依規定使用燈光者，處
    1,200元以上3,600元以下罰鍰。道路交通管理處罰條例第42
    條亦定有明文。
㈡、原告主張甲處分之甲路段，一定會跨越分向限制線，且沒人
    不這麼開云云：
１、兩造並不爭執原告有跨越分向限制線駛入對向車道。然原告
    前揭主張，業已自承其當時業已跨越分向限制線，駛入來車
    車道，有被告所檢附之照片2張（見本院卷第57頁），且經
    本院當庭勘驗原告於前開時間行經甲路段之檢舉錄影光碟，
    勘驗結果略以（見本院卷第71頁勘驗筆錄）：　　
⑴、錄影時間2020/08/18 11：00：02至11：00：09，原告駕駛車
    輛跨越雙黃線行駛於逆向車道，並左轉入次一路口。
⑵、錄影畫面無中斷。
⑶、其餘詳如本院截圖所示。
２、經本院擷取該檢舉畫面（見本院擷取照片），原告確係跨   
   越分向限制之雙黃線，駛入對向車道再行左轉，此部分堪   
   予認定。
３、至原告主張甲路段如要左轉，必定會跨越到對向車道，且   
   該處大家都這樣開云云。惟觀之原告開始左轉之位置，距   
   離該路口尚有一段距離，其駛入對向車道已造成對向車道   
   行車安全之危險，本件原告跨越分向限制線進而駛入對向   
   車道，此與過路口欲左轉是否必定跨越分向限制線，並無   
   關連，原告主張難以採憑。又原告既已違規，如他人亦有   
   相同之違規行為，此部分屬於公路監理機關或舉發機關是   
   否依法裁罰或舉發之權責，並不能以他能也有相同之違規   
   直接推論自身之違規行為可以不予處罰，原告所陳均難作   
   為對其有利認定之依據。
４、況且，就照片以觀，於原告左轉之該路口，仍有足夠的空   
   間供欲左轉者轉彎，並非如原告所述定會跨越該分向限制   
   線，是原告當不能以此作為其違規之理由。
５、是以，被告以原告駛入分向限制線為由開立甲處分，並無   
   違法不當之情。
㈢、原告主張乙處分，其有打方向燈，只是檢舉影片角度問題   
   云云：
１、原告於乙路段有右轉，此為兩造所不爭執，並有檢舉影     
   片、本院勘驗筆錄（見本院卷第71至72頁）存卷可佐，此   
   部分足信為真實。
２、經本院勘驗乙處分之檢舉錄影畫面，勘驗結果略以（見本   
   院卷第71至72頁勘驗筆錄）：
⑴、錄影時間2020/08/18 11 ：01：12至11：01：16，原告駕駛
    車輛右轉，轉彎前剎車燈有亮，但至其完成轉彎並未亮起方
    向燈。
⑵、錄影畫面無中斷。
⑶、其餘詳如本院截圖所示。
３、由前揭勘驗內容可知，原告於乙路段確有轉彎之行為，而   
   就本院當庭勘驗，原告並未打方向燈甚明，是以，被告以   
   原告未打方向燈為由開立乙處分，並無違誤。
五、綜上所述，原告主張於系爭甲路段左轉進入鄉公所時，一定
    會跨越分向限制線；及其於系爭乙路段行駛時，係因該檢舉
    影片錄影角度所致，而無法錄到其有打右轉號誌燈，俟錄到
    時已熄滅為由，提起本件訴訟。然原告於甲路段有跨越分向
    限制線行駛於對向車道之行為，於乙路段右轉時並未打方向
    燈。是以，甲、乙2處分分別認原告於上揭時、地駕駛系爭
    車輛有「不依規定駛入來車道」及「未依規定使用燈光」之
    違規行為，而依道路交通管理處罰條例45條第1項第3款及同
    法第42條之規定，分別裁處原告罰鍰900元，並記違規點數1
    點、及裁處原告罰鍰1,200元，應屬有據，原告訴請撤銷為
    無理由，應予駁回。
六、本件判決基礎已臻明確，兩造其餘之攻擊防禦方法及證據資
    料經本院審酌後，核與判決結果不生影響，爰不逐一指駁，
    附此敘明。
七、本件第一審裁判費300元，應由敗訴之原告負擔，爰確定第
    一審訴訟費用額如主文第2項所示。
八、據上論結，本件原告之訴為無理由，依行政訴訟法第98條第
    1項前段、第236條、第237條之7、第237條之8第1項、第237
    條之9第1項，判決如主文。
中　　華　　民　　國　　110 　年　　2 　　月　　19　　日
                  行政訴訟庭  法  官  唐一强
上為正本係照原本作成。
如不服本判決，應於判決送達後20日內，向本院提出上訴狀並表
明上訴理由（原判決所違背之法令及其具體內容或依訴訟資料可
認為原判決有違背法令之具體事實），其未載明上訴理由者，應
於提出上訴後20日內向本院補提理由書（上訴狀及上訴理由書均
須按他造人數附繕本，如未按期補提上訴理由書，則逕予駁回上
訴），並應繳納上訴裁判費新臺幣750元。
中　　華　　民　　國　　110 　年　　2 　　月　　19　　日
                              書記官  黃妍爾